臺灣高等法院民事裁定
111年度聲字第270號
聲  請  人  台灣雲聯惠電子商務科技有限公司


法定代理人  翁立民  


訴訟代理人  劉翊泓  
上列聲請人因與相對人台灣萬事達金流股份有限公司間請求損害
賠償等事件（本院110年度上字第1197號），聲請交付法庭錄音
光碟，本院裁定如下：
    主  文
准予交付本院一一○年度上字第一一九七號請求給付違約金事件
民國一一一年五月十七日準備程序之法庭錄音光碟。
聲請人就第一項所示錄音光碟內容不得散布、公開播送，或為非
正當目的使用。
聲請費用由聲請人負擔。
    理  由
一、聲請意旨略以：伊為本院110年度上字第1197號請求給付違
    約金事件（下稱系爭事件）之被上訴人，為確認筆錄內容有
    無誤載，爰依法請求交付系爭事件111年5月17日準備程序開
    庭錄音光碟（下稱系爭錄音光碟），以維權益等語。
二、按當事人及依法得聲請閱覽卷宗之人，因主張或維護其法律
    上利益，得於開庭翌日起至裁判確定後6個月內，繳納費用
    聲請法院許可交付法庭錄音內容，法院組織法第90條之1第1
     項前段定有明文。又當事人及依法得聲請閱覽卷宗之人，
    因主張或維護其法律上利益，聲請交付法庭錄音內容時，應
    敘明理由，由法院為許可與否之裁定；法院受理前項聲請，
    如認符合聲請人要件，並在聲請期間內提出，且就所主張或
    維護法律上之利益已敘明者，除法令另有排除規定外，應予
    許可；第一項聲請經法院裁定許可者，每張光碟應繳納費用
    新臺幣50元；持有法庭錄音內容之人，就取得之錄音內容，
    不得散布、公開播送，或為非正當目的使用，亦為法庭錄音
    錄影及其利用保存辦法第8條所明定。次按所謂主張或維護
    法律上利益云者，舉凡核對更正筆錄、他案訴訟所需，或認
    法院指揮訴訟方式對其訴訟權益有影響之虞，欲用以保障其
    法律上利益等，均屬之，法庭錄音錄影及其利用保存辦法第
    8條104年8月7日修正立法理由可資參照，並經最高法院104 
    年台抗字第648號裁定著有明文。
三、經查，聲請人為系爭事件之當事人，為依法得聲請閱覽卷宗
    之人，其請求調取系爭錄音光碟，旨在釐清準備程序筆錄有
    無誤載，以維護聲請人權益，核其請求交付系爭錄音光碟，
    係為保障其訴訟權益所需，且無涉其他依法令得不予許可聲
    請請閱覽，或涉及國家機密或其他依法令應予保密事項，揆
    諸前開規定，法院自應許可其聲請。又聲請人就取得之系爭
    錄音光碟內容不得散布、公開播送，或為非正當目的使用，
    併予諭知如主文第二項所示，以促其注意遵守。
四、據上論結，聲請人之聲請為有理由，爰裁定如主文所示。
中　　華　　民　　國　　111 　年　　6 　　月　　20　　日
                  民事第十六庭  
                        審判長法  官  朱耀平
                              法  官  呂明坤
                              法  官  羅立德
正本係照原本作成。
不得抗告。
中　　華　　民　　國　　111 　年　　6 　　月　　21　　日
 　　　　　　　　    　　　　 書記官  葉蕙心